【裁判字號】    95,訴,387
【裁判日期】    950329
【裁判案由】    搶奪
【裁判全文】
臺灣彰化地方法院刑事判決               95年度訴字第387號
公  訴  人  臺灣彰化地方法院檢察署檢察官勤股
被      告  乙○○
                    （現羈押於臺灣彰化看守所）
上列被告因搶奪案件，經檢察官提起公訴（九十四年度偵字第九
○二八號、九十五年度偵字第九八九號），本院判決如下：
    主  文
乙○○連續意圖為自已不法之所有，而搶奪他人之動產，累犯，
處有期徒刑參年陸月。
    事  實
一、乙○○前曾因竊盜案件，經本院於民國八十九年七月十日，
    以八十九年度易字第六八五號判決判處有期徒刑五月、緩刑
    四年確定；又因搶奪案件，經本院於九十年一月十四日，以
    八十九年度訴字第三七○號判決判處有期徒刑三年六月確定
    ；嗣其前開竊盜案件之緩刑經本院撤銷後，即由本院定其前
    後二案之應執行刑為三年八月，而其入監服刑後，於九十一
    年七月二十四日假釋出監，甫於九十二年十一月二十一日假
    釋期滿未經撤銷而視為執行完畢。詎猶不知悔改，為避免其
    遂行如附表二編號三、四、五、六所示之搶奪犯行時，遭人
    察覺其身分，即基於意圖為自己不法所有之概括犯意，於附
    表一所示之時間、地點，持客觀上足供為兇器使用之六角扳
    手一支（未扣案），先後竊得車牌二面（犯罪時間、地點、
    手段及被害人等內容，詳如附表一所示）；再基於意圖為自
    己不法所有之概括犯意，騎乘其所有之車牌號碼：ＬＡＪ─
    八九二號重型機車，以懸掛前揭失竊車牌，或不懸掛車牌之
    方式，於附表二所示之時間、地點，趁附表二所示之被害人
    未及防備之際，連續搶奪渠等之財物（犯罪時間、地點、手
    段、被害人及所得財物等內容，詳如附表二所示），得手後
    ，旋即騎乘前揭重型機車逃逸，並將現金部分花用殆盡，其
    餘物品及其所使用之失竊車牌則丟棄在彰化縣埔心鄉○○○
    ○○道路下柳仔溝裡。嗣為警依錄影監視器所錄得之影像循
    線查悉上情，並扣得其作案時所穿著之黑色半罩式安全帽一
    頂、Ｔ恤上衣、耐吉牌短褲及亞瑟士牌外套各一件。
二、案經彰化縣警察局彰化分局及員林分局報告臺灣彰化地方法
    院檢察署檢察官偵查起訴。
    理  由
一、上揭犯罪事實，業據被告乙○○於本院準備程序及審理時坦
    承不諱，核與被害人即證人辛○○、甲○○、丙○○、丁○
    ○、己○○、戊○○、陳玉瑱、張秀英等人分別於警詢、偵
    查中證述之情節相符，復有被告作案時所穿著之黑色半罩式
    安全帽一頂、Ｔ恤上衣、耐吉牌短褲及亞瑟士牌外套各一件
    扣案，及錄影監視器翻拍照片五張在卷可資佐證，足認被告
    之自白與事實相符。綜上所述，本件事證已臻明確，被告上
    開搶奪及加重竊盜之犯行均堪認定。
二、核被告乙○○所為，係犯刑法第三百二十一條第一項第三款
    之加重竊盜罪及同法第三百二十五條第一項之搶奪罪。被告
    所為如附表一所示之二次加重竊盜犯行，及如附表二所示之
    六次搶奪犯行，均時間緊接，各觸犯構成要件相同之罪，顯
    均係出於概括犯意為之，均應依刑法第五十六條連續犯之規
    定論以一罪，並加重其刑。又其所犯上開二罪間，有方法與
    目的之牽連關係，為牽連犯，應從一重論以搶奪罪。末查，
    被告前曾因竊盜案件，經本院於八十九年七月十日，以八十
    九年度易字第六八五號判決判處有期徒刑五月、緩刑四年確
    定；又因搶奪案件，經本院於九十年一月十四日，以八十九
    年度訴字第三七○號判決判處有期徒刑三年六月確定；嗣其
    前開竊盜案件之緩刑經本院撤銷後，即由本院定其前後二案
    之應執行刑為三年八月，而其入監服刑後，於九十一年七月
    二十四日假釋出監，甫於九十二年十一月二十一日假釋期滿
    未經撤銷而視為執行完畢等情，有卷附臺灣高等法院被告全
    國前案紀錄表及臺灣彰化地方法院檢察署刑案資料查註紀錄
    表可憑，其受有期徒刑之執行完畢後，五年內再犯本件有期
    徒刑以上之罪，為累犯，應依法遞加重其刑。爰審酌被告前
    即有搶奪前科，執行完畢後，仍再犯本案，實屬不該，且其
    年輕力壯，身體四肢無殘缺，竟不思以正當途徑獲取所需，
    反而以連續竊盜及搶奪之方式任取他人財物，輕忽他人財產
    法益，嚴重破獲社會秩序並危害全民安全甚深，除於搶奪之
    際，易造成被害人身體之傷害，並致被害人心理、精神恐慌
    不安外，縱案件破獲後，被害人猶然心存餘悸，經久難以平
    釋，自不宜輕縱，方能促其醒悟悛改，暨考量其所搶得財物
    之價值，及犯罪後坦承犯行、尚有悔悟之心等一切情狀，量
    處如主文所示之刑，以資懲儆。扣案之黑色半罩式安全帽一
    頂、Ｔ恤上衣、耐吉牌短褲及亞瑟士牌外套各一件，及被告
    用以竊取車牌而未扣案之六角扳手一支，雖均為被告所有，
    惟前者本係被告一般穿著之衣物，尚非供本件犯罪所用之物
    ，後者則未經扣案，且被告已供承丟棄該六角扳手之情，是
    以為符法律規定及避免執行困難，爰均不另為沒收之諭知，
    併此說明。
據上論斷，應依刑事訴訟法第二百七十三條之一第一項、第二百
九十九條第一項前段，刑法第五十六條、第三百二十一條第一項
第三款、第三百二十五條第一項、第五十五條、第四十七條，判
決如主文。
本案經檢察官何蕙君到庭執行職務。
中    華    民    國    95    年    3     月    29    日
                        臺灣彰化地方法院刑事第一庭
                            法      官  紀佳良
以上正本證明與原本無異。
如不服本判決，應於判決送達後十日內向本院提出上訴狀（須附
繕本）。
告訴人或被害人對於判決如有不服具備理由請求檢察官上訴者，
其上訴期間之計算係以檢察官收受判決正本之日期為準。
中    華    民    國    95    年    3     月    29    日
                            書  記  官  陳錫威
附表1：
   ┌──┬────┬──────┬──────────┐
   │編號│犯罪時間│  犯罪地點  │犯罪手段及所得財物  │
   ├──┼────┼──────┼──────────┤
   │    │94年6 月│彰化縣彰化市│持放置於其所有LAJ-8 │
   │    │1日某時 │中山路2段160│92號重型機車內之六角│
   │ 1  │許      │號署立彰化醫│扳手1支，竊取被害人 │
   │    │        │院舊址前    │辛○○所有之車號HFM │
   │    │        │            │-717號重機車車牌1面 │
   │    │        │            │                    │
   ├──┼────┼──────┼──────────┤
   │    │94年8月8│台中縣潭子鄉│持放置於其所有LAJ-89│
   │    │日某時許│復興路2號光 │2號重型機車內之六角 │
   │ 2  │        │聯科技股份有│扳手1支，竊取被害人 │
   │    │        │限公司前    │甲○○所有之車號YBN │
   │    │        │            │-572號重型機車車牌1 │
   │    │        │            │面                  │
   └──┴────┴──────┴──────────┘
附表2：
   ┌──┬────┬──────┬──────────┐
   │編號│犯罪時間│  犯罪地點  │犯罪手段及所得財物  │
   ├──┼────┼──────┼──────────┤
   │    │94年3月 │彰化縣彰化市│騎乘其所有未懸掛車牌│
   │    │16日12時│中山路1段530│之重型機車（原車牌為│
   │    │30分許  │巷54號前    │LAJ-892號），徒手搶 │
   │    │        │            │奪丙○○之手提包（內│
   │    │        │            │有酒紅色皮夾、身分證│
   │    │        │            │、提款卡、信用卡、駕│
   │ 1  │        │            │照、行照、殘障證明各│
   │    │        │            │1張，健保卡3張、新臺│
   │    │        │            │幣（下同）9000元、摩│
   │    │        │            │托羅拉牌手機2支及蔡 │
   │    │        │            │俊川之身分證及重大傷│
   │    │        │            │病卡等物品          │
   ├──┼────┼──────┼──────────┤
   │    │94年3月 │彰化縣彰化市│騎乘其所有未懸掛車牌│
   │    │29日11時│金馬路3段539│之前揭重型機車，徒手│
   │    │15分許  │巷26弄10號前│搶奪丁○○之手提包（│
   │    │        │            │內有身分證、健保卡、│
   │ 2  │        │            │汽機車駕照、支票各1 │
   │    │        │            │張，機車、汽車行照各│
   │    │        │            │1張，現金3000元、國 │
   │    │        │            │泰銀行及富邦銀行信用│
   │    │        │            │卡各1張及行動電話1支│
   │    │        │            │等物品              │
   ├──┼────┼──────┼──────────┤
   │    │94年7月 │彰化縣彰化市│騎乘其所有懸掛車號HF│
   │    │26日12時│中山路2段中 │M-717號失竊車牌之前 │
   │    │30分許  │山堂旁停車場│揭重型機車，徒手搶奪│
   │    │        │內          │己○○放置於車號A8- │
   │    │        │            │10 16號自小客車內之 │
   │    │        │            │手提式皮包（內有駕照│
   │ 3  │        │            │、汽車行照、健保卡、│
   │    │        │            │國泰世華銀行存摺、世│
   │    │        │            │華三合一卡、國泰世華│
   │    │        │            │白金卡、國泰世華保險│
   │    │        │            │客戶收費單據各1張， │
   │    │        │            │現金3000元及牛角印章│
   │    │        │            │1枚等物品           │
   ├──┼────┼──────┼──────────┤
   │    │94年10月│彰化縣員林鎮│騎乘其所有懸掛車號YB│
   │    │3日19時 │三信里大同路│N-572號失竊車牌之前 │
   │    │55分許  │2段165號金馬│揭重型機車，徒手搶奪│
   │ 4  │        │餐廳停車場  │戊○○之皮包（內有現│
   │    │        │            │金9000元、中國信託、│
   │    │        │            │玉山銀行信用卡及中國│
   │    │        │            │信託提款卡各1張等物 │
   │    │        │            │品                  │
   ├──┼────┼──────┼──────────┤
   │    │94年10月│彰化縣員林鎮│騎乘其所有懸掛車號YB│
   │    │13日16時│三信里大仁南│N-572號失竊車牌之前 │
   │ 5  │25分許  │街72號      │揭重型機車，徒手搶奪│
   │    │        │            │陳玉瑱之皮包（內有現│
   │    │        │            │金3000元及藍色牛仔衣│
   │    │        │            │1件及鑰匙1串等物品  │
   ├──┼────┼──────┼──────────┤
   │    │94年10月│彰化縣員林鎮│騎乘其所有懸掛車號YB│
   │    │19日11時│和平里中山路│N-572號失竊車牌之前 │
   │    │40分許  │2段131巷42弄│揭重型機車，徒手搶奪│
   │ 6  │        │口          │庚○○○之皮包（內有│
   │    │        │            │土地銀行存摺3本、郵 │
   │    │        │            │局存摺1本、眼鏡2副及│
   │    │        │            │現金1800元等物品    │
   └──┴────┴──────┴──────────┘
附錄本案論罪科刑法條：
刑法第321條第1項第3款：
犯竊盜罪而有左列情形之一者，處6月以上、5年以下有期徒刑：
三、攜帶兇器而犯之者。
刑法第325條第1項：
意圖為自己或第三人不法之所有，而搶奪他人之動產者，處6月
以上5年以下有期徒刑。


司法院資訊處製作；財團法人民間司法改革基金會備份。
